臺灣高雄地方法院刑事判決　　　　　　 94年度簡上字第552號
公　訴　人
即上訴人　　臺灣高雄地方法院檢察署檢察官
被　　　告　甲○○
　　　　　　　　　　　號
右上訴人因被告竊盜案件，不服臺灣高雄地方法院高雄簡易庭94
年度簡字第3063號中華民國94年6 月14日第一審刑事簡易判決（
聲請簡易判決處刑案號：94年度偵字第7896號、第8803號），提
起上訴，暨移送併案（94年度偵字第2587號、第15667 號），本
院管轄之第二審合議庭判決如下：
    主  文
上訴駁回。
    事實及理由
一、本案經本院審理結果，認第一審判決認事用法及量刑均無不
    當，應予維持，並引用第一審判決書記載之事實、證據及理
    由（如附件）。
二、公訴人提起上訴，指摘原判決未及審酌：「另於94年3 月31
    日11時10分，騎乘車牌號碼ＺＧＦ-150號輕型機車，至屏東
    市○○路○段451 號之辣妹檳榔攤，以腳踢破該檳榔攤玻璃
    後，侵入該檳榔攤內，竊取檳榔攤內乙○○所有之七星牌香
    煙11條、黃長壽香煙8 條、白長壽香煙2 條、藍長壽香煙2
    條（併案意旨書漏未記載）、新樂園香煙3 條、峰牌香煙1
    條及茶葉4 斤等價值總計1 萬5 千元之物品，得手後騎乘前
    開輕型機車逃逸。」、「被告尚有於94年4 月3 日下午2 時
    30分許，至高雄市○○區○○路之龍麗企業社，竊取丙○○
    所有之VP-4679 號自用小貨車行照1 張、鄭智仁所有之高雄
    銀行桂林分行活期存摺2 本（其中1 本帳號為000000000000
    號、另1 本已作廢）、紅銅1,500公斤、茶葉5斤 、照相機2
    台及新台幣1 萬2,000 元」等事實，而前揭事實與本案具有
    連續犯之裁判上一罪關係，爰依法移送併辦提起上訴云云。
三、按犯罪事實應依證據認定之，無證據不得認定犯罪事實；又
    不能證明被告犯罪者，應諭知無罪之判決；刑事訴訟法第15
    4 條第2 項、第301 條第1 項分別定有明文。且刑事訴訟法
    第161 條已於民國91年2 月8 日修正公布，其第1 項規定：
    檢察官就被告犯罪事實，應負舉證責任，並指出證明之方法
    。因此，檢察官對於起訴之犯罪事實，應負提出證據及說服
    之實質舉證責任。倘其所提出之證據，不足為被告有罪之積
    極證明，或其指出證明之方法，無從說服法院以形成被告有
    罪之心證，基於無罪推定之原則，自應為被告無罪判決之諭
    知（參照最高法院92年台上字第128 號判例）。
四、上訴意旨認被告涉犯有前揭竊盜罪嫌無非以證人丙○○於警
    詢及偵查中之證述、龍麗企業社之監視錄影翻拍照片14紙、
    證人乙○○、戊○○於警詢中之證述及乙○○檳榔攤監視器
    翻拍照片8 紙為其論據。訊據被告堅決否認有前揭檢察官移
    送併辦之竊盜犯罪事實，辯稱：雖然車牌號碼ＺＧＦ-150號
    輕型機車是伊的，但伊沒有去屏東市○○路○段451 號之辣
    妹檳榔攤竊取過財物；丙○○所有之VP-4679 號自用小貨車
    行照1 張、鄭智仁所有之高雄銀行桂林分行活期存摺2 本（
    其中1 本帳號為000000000000號、另1 本已作廢）是竊取張
    玉子所有車牌號碼VS-8993 號之自用小客車時，置放於該自
    小客車上，伊沒有去龍麗企業社竊取紅銅1,500公斤、茶葉5
    斤、照相機2 台及新台幣1 萬2,000元等語。
五、經查：
（一）被訴竊取檳榔攤財物部分：
      乙○○於警詢時雖證稱所經營之檳榔攤於94年3 月31日下
      午12時發現遭竊取如前述之財物，並提出現場照片及監視
      錄影之翻拍照片為證。然查，被害人乙○○既未目睹竊賊
      之面貌，且監視錄影之翻拍照片亦無法辨識嫌犯之面貌身
      材。而證人戊○○於94年4 月2 日警詢則證稱：發現竊賊
      作案時，距離竊賊約30公尺，當時是白天，但是沒看清楚
      竊賊之容貌等語（參屏東縣警察局之偵查卷宗第8 頁）。
      嗣後戊○○雖於94年4 月27日警局偵訊室隔著玻璃指認被
      告即為竊盜之人，然證人戊○○於案發時既然距離被告30
      公尺之遠，實難期待證人可以明確辨識竊賊之容貌。至於
      被告雖承認現場之機車為伊所有，然無證據足證案發當時
      騎乘該機車至檳榔攤竊取財物之人即為被告，自難僅以此
      而認被告涉有併案上訴意旨所指之竊盜犯嫌。
（二）被訴竊取龍麗企業社財物部分：
      龍麗企業社之翻拍錄影帶14紙，均模糊不清，無法辨識竊
      賊之容貌身材。再者，被告所竊取之張玉子所有車牌號碼
      VS-8993 號之自用小客車被查獲時，車上亦沒有查獲龍麗
      企業社遭竊之紅銅1,500 公斤、茶葉5 斤、照相機2 台及
      新台幣1 萬2,000 元等物。此外，證人丙○○於警詢及偵
      查中，僅證述發現遭竊之時間及遭竊之財物，而所為之指
      認則係事後依照身影面貌模糊之監視錄影帶對照警方所提
      供之照片而為，證明力不足，尚難以證人丙○○警詢、偵
      查之證述而為不利被告之認定。
六、綜上查證，公訴人認被告甲○○涉犯前揭併案上訴部分罪行
    ，所為之舉證尚未能達通常一般之人均不致有所懷疑，而得
    確信其為真實之程度，而有合理懷疑之存在，依據「罪證有
    疑，利於被告」之證據法則，即不得遽為不利被告之認定；
    則公訴人所提出之證據，不足為被告有罪之積極證明，其指
    出證明之方法，亦無從說服法院以形成被告有罪之心證。則
    移送併案上訴部分，係不能證明其犯罪，該部分即與原聲請
    簡易判決處刑部分無連續犯之裁判上一罪關係可言，併案意
    旨認與本案有裁判上一罪關係云云，容有未洽，此部分既未
    經聲請簡易判決處刑，自應退回由檢察官另行為適法之處理
    。公訴人提起上訴，指摘原判決未及審酌被告竊取乙○○之
    檳榔攤及龍麗企業社財物之事實云云，並無理由，應予駁回
    。
據上論斷，應依刑事訴訟法第455 條之1 第1 項、第3 項、第36
4 條、第368條，判決如主文。
本案經檢察官丁○○到庭執行職務。
中　　華　　民　　國　　94　　年　　9 　　月　　21　　日
          刑事第八庭  審判長 法  官  李政庭
                             法  官  賴文姍
                             法  官  黃宣撫
不得上訴。
以上正本證明與原本無異。
中　　華　　民　　國　　94　　年　　9 　　月　　21　　日
                             書記官  鄭永媚
附錄本案論罪科刑法條：
中華民國刑法第320條
(普通竊盜罪、竊佔罪)
意圖為自己或第三人不法之所有，而竊取他人之動產者，為竊盜
罪，處5 年以下有期徒刑、拘役或500 元以下罰金。
意圖為自己或第三人不法之利益，而竊佔他人之不動產者，依前
項之規定處斷。
前二項之未遂犯罰之。
